臺灣板橋地方法院刑事判決　　　　　　　 94年度易字第538號
　　聲　請　人　臺灣板橋地方法院檢察署檢察官
　　被　　　告　甲○○
上列被告因竊盜案件，經檢察官聲請簡易判決處刑（93年度偵字
第11771 號），本院認為不宜以簡易判決處刑，改依通常程序審
理，判決如下：
    主  文
甲○○結夥三人以上，攜帶兇器竊盜，未遂，累犯，處有期徒刑
拾月。
扣案如附表所示的物品均沒收之。
    事  實
一、甲○○前因竊盜案件，先後經本院於民國（下同）88年3 月
    4 日以88年度少連易字第3 號、88年8 月16日以88年度少連
    易字第23號，各判處有期徒刑4 月、8 月，分別於88年9 月
    17日、89年7 月7 日執行完畢（以上於本案均構成累犯），
    甲○○歷經了2 次的竊盜犯行，並已經執行完畢，仍不知道
    要反省悔悟，又再作了如下述二的竊盜犯行。
二、甲○○、乙○○（另由檢察官移送臺灣臺中地方法院併案審
    理）及姓名年籍不詳綽號「大目仔」的成年男子，共同基於
    意圖為自己不法所有的犯意作出了分工的行為，於93年7 月
    20 日 凌晨3 時20分許，在臺北縣新莊市○○路108 號前，
    由乙○○持客觀上足以作為兇器使用如附表所示的物件作出
    竊取的行為，甲○○、「大目仔」則任把風的工作，在乙○
    ○著手行竊丙○○所有，放置於上述處所投籃機內的現金之
    際，剛好為丙○○跟卓振豐發現當場逮捕報警而未能得逞，
    警方於同日時25分許，到場帶回乙○○，並扣得如附表所示
    乙○○所有的作案工具；甲○○、「大目仔」2 人則趁隙逃
    逸，嗣經警方循線查獲甲○○，因而查明了上述的情形。
三、案經臺北縣政府警察局新莊分局移由臺灣板橋地方法院檢察
    署檢察官偵查後聲請本院以簡易判決處刑，本院認為不宜以
    簡易判決處刑，改依通常程序審理。
    理  由
一、訊據被告甲○○從頭到尾都否認上述的犯行，辯稱：我根本
    沒有作等，復以：當時與大目仔在馬路上聊天，在等乙○○
    ，隔沒幾分鐘就有1 台黑色轎車，下來4 個人，手上拿長長
    的東西，好像鐵棍，從我們前面攔住，他們下車時就叫我們
    不要跑，我們嚇到，摩托車丟著就趕快跑。我被追之後跑到
    公寓的頂樓躲，那個人沒追到我，其他2 個人乙○○、大目
    仔我不知道，因為我躲在頂樓。黑色車子來的時候，大目仔
    自己騎車先走，我摩托車丟著，就往後跑，乙○○說去後面
    找朋友，事後我們沒有再聯絡，因為乙○○被關。當那部車
    子來的時候，我沒注意到乙○○到底去哪裡，我也不知道從
    車子下來的4 人是誰。當時深夜我是要去找老婆，大目仔、
    乙○○他們要陪我。我跟乙○○認識十幾年，大目仔是乙○
    ○的朋友，我根本就不認識他，我、大目仔、乙○○只是和
    我出去找我老婆。我騎摩托車到乙○○家裡，大目仔也在乙
    ○○家，他自己也騎1 台摩托車，我載乙○○，再從乙○○
    家裡騎1 公里左右到聊天的地方，我們3 人一起出去後，到
    了中平路我們聊天的地方時，乙○○說他要去找朋友，就走
    到騎樓，進去一棟大樓，我就跟大目仔聊天等為自己作出辯
    解。因此，就以上被告的辯解來看，可以知道，他所持的理
    由可以歸納出的是：他們3 人是一道從乙○○處所出去，被
    告甲○○是在凌晨時分與大目仔在案發處所的馬路旁路口在
    聊天；後來被人呼喊不要跑時，他與大目仔分頭逃竄，當時
    大目仔、乙○○只是陪他去找老婆等等，先在此詳細的說明
    。
二、本院認定被告甲○○有上述犯罪的證據跟得心證的理由，說
    明如下：
    (一)、被告甲○○供述：沒有於93年7 月20日凌晨3 時20分，
        在新莊市○○路108 號前與乙○○共同下手行竊投籃機
        內財物。當時在路口與乙○○的朋友「大目仔」聊天；
        當天因為我太太離家出走，我自己一個人出去找他，後
        來就遇到乙○○與「大目仔」等語（見93年12月24日偵
        查筆錄）；又稱；當時與大目仔在馬路上聊天，在等乙
        ○○，‧‧‧當時深夜我是要去找老婆，大目仔、乙○
        ○他們要陪我，我跟乙○○認識10幾年了，‧‧‧我被
        追之後跑到公寓的頂樓躲，那個人沒有追到我，其他兩
        個人乙○○、大目仔我不知道，因為我躲在頂樓，後來
        就在頂樓那邊睡著，醒來已經中午了。我騎摩托車到乙
        ○○家裡，大目仔也在乙○○家裡，他自己也騎一台摩
        托車，我載乙○○，再從乙○○家裡騎1 公里左右到聊
        天的地方，大目仔是乙○○的朋友，我根本就不認識他
        ，我、大目仔、乙○○只是出去找我老婆。‧‧‧我們
        3 人一起出去之後，到了中平路我們聊天的地方時，乙
        ○○說他要去找朋友，就走到騎樓，進去一棟大樓，我
        就跟大目仔聊天等語（見本院94 年6月14日準備程序筆
        錄）；復以：（你之前說你要乙○○、大目仔跟你去找
        你太太？）因為時間很久，我忘了。‧‧‧（當天晚上
        誰找你去現場？為何3 個人在一起？）我沒有找誰去，
        沒有人找我，我們3 個人在路上遇到等語（見本院94年
        9 月26日審判筆錄）；就此而言，可得理解出，被告供
        述乃1 人外出到路上遇見乙○○、大目仔2 人，這與他
        自己在本院所作出的供述是3 人一起由乙○○家裡出去
        的話，顯然不一樣，與證人乙○○的證述（詳如後述(二)
        】也有極大的差異，被告甲○○這種供述前後不一的情
        形，顯然就是隨興而供作出了彌縫，無從作出對他有利
        的判斷。
    (二)、證人即共同被告乙○○證述略以：（93年7 月20日你被
        查獲那次，你跟大目仔、甲○○一起去？）我找大目仔
        一起去，我有跟他說我要去做什麼，但大目仔有沒有跟
        被告說，我不知道，大目仔的本名我不知道。‧‧‧（
        現場被查獲竊盜的工具及藍色包包是誰的？）都是我的
        ，還沒有拿出來用就被查獲。‧‧‧（甲○○到你準備
        要偷東西的地方，要做什麼？）我不知道，他是大目仔
        帶過來的，我也不知道他為何在現場。‧‧（大目仔為
        何帶他到現場？）我也不知道。‧‧‧（案發當天你跟
        大目仔要去找被告的太太？）不是。【提示被告94年6
        月14日本院準備程序筆錄】（被告說你要陪他去找他老
        婆？提示並告以要旨）他沒有要我陪他去找他老婆，我
        是跟大目仔要去開檯子。（被告為何這麼說？）我不知
        道。‧‧‧（你跟大目仔去，有沒有要他找人一起去？
        ）我找他，我不知道他有沒有找人，我也沒有要他找人
        ；（你們是3 個人一起去，還是在路上遇到？）我去的
        時候，由大目仔騎機車載我，甲○○並沒有找我一起陪
        他去找他老婆等語（見本院94年10月11日審判筆錄）。
        所以，綜合上述被告的供述與證人的證述，被告就到現
        場的各種細節，可以確信的是被告與大目仔以及證人3
        人，有了行為共同的表現出來，已經沒有疑問了；何況
        ，被告甲○○也明白的供述說在現場隔了沒幾分鐘，有
        人叫我們不要跑等的情況，那麼，如果自己完全沒有作
        出這個竊盜行為，而是在所說的大馬路旁在聊天，又何
        須如此逃匿，更且躲藏在他人屋頂去呢？實在與一般生
        活經驗不符，所以，這些異於常情而屬無意義的辯解，
        就沒有一點可能作出對他有利的認定。此外，也有扣案
        如附表所示的物品，可以作為本案的佐證。
    (三)、據上所述，被告所辯，顯然是託辭卸責的言詞，不足以
        採信，本案事證明確，被告犯行，足以認定。
三、根據以上的說明，被告所作出的行為，是犯刑法第321 條第
    2 項、第1 項第3 、4 款的加重竊盜罪；又已經著手於犯罪
    的實施，而未能達到犯罪的計劃目的，為未遂犯，應依刑法
    第26條減輕其刑。被告甲○○與乙○○、綽號「大目仔」間
    ，有犯意聯絡暨行為分擔的相聯繫關係，均為共同正犯。又
    查被告有事實欄所示前科，並經執行完畢，有本院94年10月
    11日列印的臺灣高等法院被告前案紀錄表可參，是被告於有
    期徒刑的執行完畢後，5 年內再犯有期徒刑以上的本罪，為
    累犯，應依刑法第47條的規定，加重其刑。因此，本院審酌
    被告的前科素行、犯罪動機、目的、手段方式，竊得財物價
    值及所生損害，犯罪後仍未有一絲絲悔意的態度暨綜合偵審
    程序中的一切情狀等，酌情量處如主文所示的刑罰。扣案如
    附表所示的物件，為共同被告乙○○所有，業據乙○○供述
    明確，是屬於共犯所有，且係供犯本罪所用的物品，基於共
    犯同責的原則，以上的扣案物，都應該依刑法第38條第1 項
    第2 款沒收之。
四、又本案檢察官聲請簡易判決處刑的案件，有刑事訴訟法第45
    1 條之1 第4 項第1 款規定的情事，依同法第452 條規定，
    應改依通常程序來審理，附此敘明。
據上論斷，應依刑事訴訟法第452 條、第299 條第1 項前段，刑
法第28條、第321 條第2 項、第1 項第3 、4 款、第26條、第47
條、第38條第1 項第2 款，判決如主文。
本案由檢察官蕭仁杰提起公訴，經檢察官朱學瑛到庭執行職務。
中　　華　　民　　國　　94　　年　　10　　月　　28　　日
                  刑事第十四庭審判長法  官　黎錦福
                                    法  官  曾正耀
　　　　　　　　　　　　　　        法  官  饒金鳳
上列正本證明與原本無異。
如不服本判決，應於判決送達後10日內向本院提出上訴狀 (應附
繕本)， 上訴於臺灣高等法院。
                                    書記官  蔡麗春
中　　華　　民　　國　　94　　年　　10　　月　　28　　日
附錄本案論罪科刑法條全文：
中華民國刑法第321條
犯竊盜罪而有左列情形之一者，處六月以上、五年以下有期徒刑
：
一  於夜間侵入住宅或有人居住之建築物、船艦或隱匿其內而犯
    之者。
二  毀越門扇、牆垣或其他安全設備而犯之者。
三  攜帶兇器而犯之者。
四  結夥三人以上而犯之者。
五  乘火災、水災或其他災害之際而犯之者。
六  在車站或埠頭而犯之者。
前項之未遂犯罰之。
附表：
┌──┬─────┬──────┬──────┐
│編號│品   名   │ 數    量   │ 備      註 │
├──┼─────┼──────┼──────┤
│ １ │尖嘴鉗    │ 2  支      │            │
├──┼─────┼──────┼──────┤
│ ２ │斜口鉗    │ 2  支      │            │
├──┼─────┼──────┼──────┤
│ ３ │螺絲起子  │ 2  支      │            │
├──┼─────┼──────┼──────┤
│ ４ │破壞剪    │ 1  支      │            │
├──┼─────┼──────┼──────┤
│ ５ │T 型扳手  │ 5  支      │            │
└──┴─────┴──────┴──────┘
